【裁判字號】    93,訴,2865
【裁判日期】    950419
【裁判案由】    毒品危害防制條例
【裁判全文】
臺灣臺中地方法院刑事判決              93年度訴字第2865號
公  訴  人  臺灣臺中地方法院檢察署檢察官
被      告  甲○○
選任辯護人  鞠金蕾律師
            張居德律師
被      告  乙○○
選任辯護人  黃翎芳律師
            陳姝樺律師
上列被告等因毒品危害防制條例案件，經檢察官提起公訴（92年
度偵字第20019號），本院判決如下：
    主    文
甲○○連續販賣第二級毒品，處有期徒刑肆年，扣案00000
00000號、0000000000號行動電話各壹支、磅秤
壹臺，沒收，販賣第二級毒品之犯罪所得新臺幣參佰伍拾元沒收
，如全部或一部不能沒收時，以其財產抵償之；又連續販賣第三
級毒品，處有期徒刑陸年肆月，扣案第三級毒品K他命 (鑑餘淨
重)計貳壹點伍公克、0000000000號、000000
0000號行動電話各壹支、磅秤壹臺、K他命空瓶壹包，均沒
收，販賣第三級毒品之犯罪所得共計新臺幣拾貳萬陸仟伍佰元沒
收，如全部或一部不能沒收時，以其財產抵償之；應執行有期徒
刑玖年拾月，扣案第三級毒品K他命 (鑑餘淨重)計貳壹點伍公克
、0000000000號、0000000000號行動電話
各壹支、磅秤壹臺、K他命空瓶壹包，均沒收，販賣第二級毒品
及第三級毒品之犯罪所得計新臺幣拾貳萬陸仟捌佰伍拾元沒收，
如全部或一部不能沒收時，以其財產抵償之。
乙○○販賣第二級毒品未遂，處有期徒刑貳年，扣案第二級毒品
MDMA(鑑餘淨重計陸貳點貳伍公克)、大麻煙肆支 (淨重壹點陸肆
公克)，沒收銷燬之，扣案0000000000號行動電話壹
支、夾鍊袋肆包，均沒收；又連續販賣第三級毒品，處有期徒刑
伍年肆月，扣案第三級毒品K他命 (鑑餘淨重)計捌貳點壹玖公克
、、0000000000號行動電話壹支、咖啡因壹包 (驗餘
淨重參肆陸點伍貳公克)、局部麻醉劑壹包 (驗餘淨重肆肆零點
參壹公克)、K他命空瓶壹包、夾鍊袋計肆包、K他命空膠囊壹包
，均沒收，販賣第三級毒品之犯罪所得共計新臺幣肆仟捌佰元沒
收，如全部或一部不能沒收時，以其財產抵償之；應執行有期徒
刑陸年拾月，扣案第二級毒品MDMA(鑑餘淨重計陸貳點貳伍公克)
、大麻煙肆支 (淨重壹點陸肆公克)，沒收銷燬之，扣案第三級
毒品K他命 (鑑餘淨重)計捌貳點壹玖公克、000000000
0號行動電話壹支、咖啡因壹包 (驗餘淨重參肆陸點伍貳公克)
、局部麻醉劑壹包 (驗餘淨重肆肆零點參壹公克)、K他命空瓶壹
包、夾鍊袋肆包、K他命空膠囊壹包，均沒收，販賣第三級毒品
之犯罪所得共計新臺幣肆仟捌佰元沒收，如全部或一部不能沒收
時，以其財產抵償之。
    犯罪事實
一、甲○○於不詳時地取得數量不詳之第二級毒品MDMA(俗稱搖
    頭丸，下稱搖頭丸)及第三級毒品K他命後 (均無積極證據足
    認甲○○係基於營利意圖而販入)，自民國九十二年四月間
    起至同年九月二十七日止，分別基於販賣第二級毒品搖頭丸
    以營利之概括犯意及販賣第三級毒品K他命以營利之概括犯
    意，先後為如附表一編號 (一)至 (十三)號所示販賣第二級
    毒品搖頭丸及第三級毒品K他命行為 (各次所販賣之毒品種
    類、販賣情狀，均詳如附表一編號一至十三號所示)。
二、乙○○自九十二年八月間起，陸續在臺中市月光PUB，向綽
    號「阿意」真實姓名年籍不詳之成年女子，以每顆第二級毒
    品MDMA(俗稱搖頭丸，下稱搖頭丸)新臺幣 (下同)一百七十
    元至一百七十五元不等之價格，及以每公克八百元之價格購
    得數量不詳之第二級毒品搖頭丸及第三級毒品K他命，並同
    時獲「阿意」贈送第二級毒品大麻煙四支後 (均無積極證據
    足認乙○○係基於營利意圖而販入)，竟分別基於販賣第二
    級毒品搖頭丸以營利之犯意及販賣第三級毒品K他命以營利
    之概括犯意，先後為後述販賣第二級毒品搖頭丸及第三級毒
    品K他命行為：
(1)丁○○先於九十二年十月一日凌晨一時許，以其所有之00
   00000000號行動電話撥打至乙○○所有之0000
   000000號行動電話，在電話中向乙○○表示欲購買第
   三級毒品K他命，雙方約明交易數量為一小瓶（約一公克），
   代價為八百元，並約定交易地點為乙○○指定之臺中市○○
   路七八號前之全家便利超商前。旋丁○○即於通話完畢後隨
   即開車前往約定地點並於抵達約定地點後以電話通知乙○○
   至該約定地點會合，當場由乙○○將丁○○指定購買之毒品K
   他命一小瓶（約一公克）交予丁○○，並由丁○○當場將八
   百元價金交予乙○○，完成交易。嗣於九十二年十月七日凌
   晨一時二十四分許，丁○○再以其所有之上揭行動電話撥打
   至乙○○所有之前述行動電話，在電話中丁○○向乙○○表
   示欲購買第三級毒品K他命，雙方約明交易數量為五小瓶（約
   五公克），金額為四千元，並約定交易毒品地點仍為乙○○
   指定之上開全家便利超商前。旋丁○○亦於通話完畢後隨即
   開車前往上揭全家便利超商前與乙○○會合，由乙○○當場
   將丁○○購買之毒品K他命五小瓶（約五公克）交予丁○○，
   並由丁○○當場將四千元價金交予乙○○，完成交易。
(2)綽號KEN真實姓名年籍不詳之成年人，於九十二年十月七日凌
   晨一時三十八分許、同日凌晨一時四十四分許，接續以00
   00000000號行動電話撥打至乙○○所有之0000
   000000號行動電話，並於電話中向乙○○表示欲購買
   第三級毒品K他命二包（各五公克，計十公克），請乙○○拿
   K他命供KEN看貨(無積極證據足認已成交既遂)。
(3)綽號「傑」真實姓名不詳之成年人，於九十二年十月八日凌
   晨四時三十分許、同日凌晨四時四十三分許，接續以000
   0000000號行動電話撥打乙○○所有之000000
   0000號行動電話，於電話中向乙○○表示欲購買第二級
   毒品搖頭丸四顆，並約定於同日凌晨四時五十分許在甲○○
   位於臺中市○○路七八之五號七樓之一附近之全家便利商店
   ，由乙○○以每顆二百元之價格出售搖頭丸四顆予「傑」(無
   積極證據足認確有成交既遂)。
三、嗣經警先後循線查悉甲○○及乙○○涉嫌販賣第二、三級毒
    品，先後向檢察官聲請核發監聽甲○○使用之000000
    0000號、0000000000號行動電話及乙○○使
    用之0000000000號行動電話，並經檢察官核發監
    聽票，進而於九十二年十月九日凌晨一時三十分許，在臺中
    市○○路與中港路口逮捕甫向綽號「彼特」之成年男子購入
    K他命之乙○○及受乙○○之託一同前往測試K他命而在場之
    甲○○，當場在乙○○所穿之褲子內扣得其所有之K他命二
    小瓶、乙○○背包內扣得其所有之塑膠夾鍊袋一包、瓦斯罐
    一瓶 (內裝K他命十四小瓶、K他命三小包 (毛重十六. 二公
    克)、搖頭丸一包 (嗣經鑑定為MDMA)、NOKIA牌八二五○型
    手機（門號0000000000號）、MOTOROLA牌八○八
    八型手機（門號0000000000號）各一支；並為警
    在乙○○位於臺中市○○街○段一五巷一一之六號二樓住處
    內，扣得其所有之K他命二包 (毛重四五. 二公克)、K他命
    十小瓶、大麻煙四根、咖啡因一包、局部麻醉劑一包、K 他
    命空膠囊一包、塑膠夾鍊帶一包、K他命分裝空瓶一包、塑
    膠夾鍊帶二盒、甲○○所有之磅秤一臺；並經警先於甲○○
    身上扣得甲○○所有之NOKIA行動電話二支 (八二五○型，
    門號分別為0000000000號、000000000
    0號)、在甲○○所有車號為九U-二四七九號自用小客車內
    扣得其所有之K他命十瓶、四級毒品安定五粒、K他命二包及
    華南銀行存摺一本，再於甲○○上址住處內扣得其所有之K
    他命二瓶、K他命空瓶一包等物，而查獲上情。
四、案經彰化縣警察局移送臺灣臺中方法院檢察署檢察官偵查起
    訴。
    理    由
壹、證據能力方面：
    被告甲○○之選任辯護人主張證人戊○○、丙○○二人之警
    詢筆錄無證據能力等語；被告乙○○之辯護人主張被告乙○○九十二年十月九日警詢筆錄及偵訊筆錄之記載與被告乙○○之供述內容不符，均無證據能力，又證人丁○○之警詢筆
    錄，亦無證據能力等語。惟查：(一)按刑事訴訟法第一百五
    十九條之二規定：被告以外之人於檢察事務官、司法警察官
    或司法警察調查中所為之陳述，與審判中不符時，其先前審
    判外之陳述具有較可信之特別情況，且為證明犯罪事實存否
    所必要者，得為證據。查，證人丙○○就其與被告甲○○在
    後述電話通訊中所稱之「衣服」究係指第二級毒品搖頭丸或
    真正之衣服一節，所證先後不一，與審判中所述不符；證人
    丁○○就其是否為後述電話中通話一方一節，於警詢中所述
    ，亦與審判中所述不符，且證人丙○○、丁○○二人於警詢
    中所述均有特別可信情況 (均詳後述)，證人丙○○警詢筆
    錄為證明被告甲○○犯罪事實所必要，證人丁○○警詢筆錄
    為證明被告乙○○犯罪事實所必要，本院因認均有證據能力
    。(二)按被告以外之人於審判中有所在不明而無法傳喚或傳
    喚不到者，其於檢察事務官、司法警察官或司法警察調查中
    所為之陳述，經證明具有可信之特別情況，且為證明犯罪事
    實之存否所必要者，得為證據，刑事訴訟法第一百五十九條
    之三第三款定有明文。查，證人戊○○經本院傳、拘無著，
    且現由本院另案通緝中，有本院送達證書、證人戊○○在監
    在押紀錄查詢表、通緝資料及臺灣高雄地方法院檢察署九十
    五年三月三十一日雄檢博雲九五助二四二字第二二七八六號
    函等件 (部分見本院卷第二宗第八一頁、一五六、一五八頁
    )可稽，且證人戊○○於警詢中之陳述，經證明具有可信之
    特別情況 (詳後述)，復為證明被告甲○○犯罪事實之存否
    所必要，依據上開說明，應有證據能力。(三)被告乙○○九
    十二年十月九日警詢筆錄，其中記載：「（警方提示對你所
    持用之0000000000號譯文於九十二年十月八日四
    時三十分及四十三分，你播出0000000000號行動
    電話，...？）這是我撥給綽號「傑」之朋友，因是「傑」
    要跟我買毒品，我回電給他，「傑」跟我買四顆搖頭丸，我
    每顆賣他二百元。」等語部分，經本院會同被告乙○○及選
    任辯護人勘驗被告乙○○該日警詢錄影光碟結果，認該部分
    之警詢筆錄記載與被告乙○○警詢時所表示之意旨相符，有
    勘驗筆錄一份在卷可按 (見本院卷第一宗第一四二頁 (三)
    部分)，認有證據能力。(四)被告乙○○九十二年十月九日
    偵訊筆錄之記載，經本院調取置於九十二年度偵字第二○○
    一九號偵查卷原卷第一宗錄音帶內之該日偵訊錄音帶，會同
    被告乙○○及選任辯護人勘驗結果，被告乙○○該日偵查中
    所供內容，核與該日偵查筆錄記載意旨相符，有勘驗筆錄在
    卷可考 (見本院卷第一宗第一○五至一○九頁)，選任辯護
    人主張該日偵查筆錄與被告乙○○供述內容不符云云，應有
    誤會，被告乙○○於該日偵訊中所供自有證據能力。
貳、實體方面：
一、(被告甲○○有罪部分)
    訊據被告甲○○固對於其自九十二年三月間起購入第三級毒
    品k他命、平日使用0000000000號、00000
    00000號行動電話、其認識丙○○、戊○○及乙○○等
    人、如附表一編號一至十三號所示監聽譯文伊確為通話之一
    方 (A方)及其於上開時地與同案被告乙○○一同遭警逮捕，
    並扣得上揭物品等事實坦承不諱，惟矢口否認有何販賣第二
    級毒品搖頭丸及第三毒品k他命犯行，辯稱略以：伊在上開
    監聽譯文中所提及之「褲子」固係指毒品k他命，惟「衣服
    」部分並非指毒品搖頭丸，而係指伊自泰國購得之T恤。且
    伊係與附表一所示之各該友人一起合資購買三級毒品K他命
    ，並非販賣K他命。另戊○○積欠伊二、三十萬元，戊○○
    是不想還錢，才陷害伊云云。惟查：
(一)被告甲○○自九十二年四月間起即開始販賣第二級毒品搖頭
    丸及第三級毒品K他命之事實，業據被告甲○○於九十二
    年十月九日警詢中供承：伊自九十二年四月開始販賣K他命
    、搖頭丸毒品，購入價格K他命每公克六百元賣給吸毒者八
    百元，搖頭丸每顆購入一百五十元賣給吸毒者二百元，伊均
    賣給伊熟識有施用K他命、搖頭丸毒品之朋友，包括戊○○
    等人。但伊因於九十二年九月二十三日出國前即不想再販售
    毒品，且乙○○說想接下販售K他命、搖頭丸毒品工作，伊
    便對打電話想向伊購買毒品之吸毒者說請改撥打乙○○00
    00000000號電話轉向乙○○購買毒品。至於乙○○
    所賣毒品來源伊不曉得，伊與乙○○是各自販賣並無分工、
    拆帳問題等語；於九十二年十月九日偵查中供稱：伊自九十
    二年四月份起，直到同年九月二十二日出國前止有販賣搖頭
    丸及K他命，伊曾經在九十二年四、五月時在臺中市○○路
    戊○○家樓下販賣K他命予戊○○，伊總共賣戊○○好幾次
    ，伊均事先將K他命交給戊○○，戊○○事後再付錢，戊○○說要等將貨賣出去後再把錢給伊，戊○○積欠伊十幾、二
    十幾萬購毒款。K他命一公克進價六百元就賣戊○○六百五
    十元。戊○○是打伊使用之0000000000號向伊購
    買毒品。伊販售之毒品則係分別向「周詩修」或「小葳」購
    入。另伊於九十二年四、五月間，亦有賣毒品給乙○○數次
    等語。於九十二年十月九日本院訊問時供稱：「（有幫戊○○拿K他命？）有的，若向別人拿搖頭丸是一百五十元就
    賣一百五十五元；K他命六百元，就賣六百五十元。」等語
   ，核與證人戊○○於九十二年八月二十日警詢中及九十三年
   一月十六日偵查中結證：伊於九十二年五月間開始向甲○○
   購買K他命一至二百公克，伊係撥打甲○○00000000
   00、0000000000號手機聯絡，伊向甲○○告知
   伊要購買之毒品種類及金額後，甲○○便將毒品送至伊臺中
   市○○路○段一○三號五樓住處、伊住處附近、甲○○位於
   臺中市○○路七八之五號七樓之一住處等處交予伊收受。伊
   有積欠甲○○購買K他命之價款十幾萬元等語 (見九十二年度
   偵字第二○○一九號偵查卷影卷第一宗第六頁、同案號偵查
   卷影卷第二宗第六二頁背面)情節相符。再者，戊○○於九十
   二年八月二十日供出其上手為被告甲○○後，警察旋於同年
   月二十六日向臺灣彰化地方法院檢察署檢察官聲請核發監聽
   票對被告甲○○監聽，並經該署檢察官核准自九十二年八月
   二十七日起開始實施監聽，而警察依檢察官所核發之監聽票
   監聽結果，亦確實因監聽而錄下被告甲○○如附表一編號 (
   四)至 (十三)號所示販賣毒品之電話通話內容，而取得被告
   甲○○當時販賣二、三級毒品之證據，有附於九十二年度聲
   監字第一九○號偵查卷內之相關監聽資料及卷附之監聽譯文
   、本院勘驗監聽內容之勘驗筆錄等件在卷可考。且證人戊○○所證：甲○○上手姓周等語，亦核與被告甲○○所供情節
   相符。凡此，已均足徵戊○○所證情節非虛。再參之被告甲○○於本院中供稱：伊很信任戊○○，戊○○曾因案被查獲
   ，伊曾出五萬元借戊○○交保，另亦曾借八萬元予戊○○及
   戊○○女友請律師等語。準此，若非被告甲○○確有何販賣K
   他命予戊○○情事，戊○○端無構詞誣陷被告甲○○必要，
   且被告甲○○如無何販毒情事，警察非但無法透過監聽取得
   被告甲○○販毒證據，且亦將查無任何積極證據可認被告甲○○有何販毒行為。又被告甲○○既供稱：戊○○積欠伊款
   項並無借據等語，則戊○○如不願還錢，儘可否認欠債了事
   ，或逃避被告甲○○討債，何須大費周章甘冒誣告、偽證罪
   責，以構詞誣陷被告甲○○之方式拒絕還款，而如此又如何
   能達到不想還錢之目的。從而，證人戊○○上揭於警詢中及
   以證人身分在偵查中結證情詞，確堪信為真實。被告甲○○
   辯稱伊係遭戊○○陷害云云，要係事後卸責之詞，不足採信
   。再者，證人戊○○於偵查中結證稱：伊積欠甲○○購買K他
   命之價金約十幾萬元等語，亦核與被告甲○○於九十二年十
   月九日偵查中供承：戊○○欠伊十幾萬元購買毒品的錢等語
   相符，且依據二人就十幾萬元之陳述，再以最有利於被告甲○○之認定，則被告甲○○因販賣第三級毒品K他命予戊○○
   所得款項應有十萬元，即堪認定。
(二)被告甲○○於九十三年一月十六日偵查中辯稱：「 (你 (
    與丙○○對話時所)說「十個可以」，是何意？)那電話不是
    我接的。」云云。惟證人丙○○確有於附表一編號五號所示
    時間，與被告甲○○為監聽譯文所載之對話，業經本院會同
    被告甲○○、辯護人勘驗監聽光碟並經被告甲○○當庭承認
    無訛，有勘驗筆錄在卷可憑，核與證人丙○○於警詢及偵審
    中所證情節相符，是被告甲○○如無何不法情事，又何須否
    認此事實。又被告甲○○之朋友，確有人叫被告甲○○「姐
    姐」、「姐仔」，業經被告甲○○於本院訊問時直承在卷，
    並經本院勘驗警察監聽光碟無誤 (見本院卷第一宗第一六○
    頁、第一八八至一八九頁)。而被告甲○○於本院行準備程
    序時竟否認其有「姐姐」之綽號 (見同上卷第四七頁)。凡
    此，已足徵被告甲○○飾詞圖卸罪責之心。
(三)被告甲○○確有如附表一編號 (二)及 (三)號所示販賣第二
    級毒品搖頭丸及第三級毒品K他命予同案被告乙○○之事實
    ，業據被告甲○○於九十二年十月九日警詢中坦承：伊有販
    賣K他命及搖頭丸予乙○○等語；於九十二年十月九日本院
    訊問時直承：「 (有販賣K他命、搖頭丸)九十二年四月左右
    ，有幫乙○○拿，賺一點點差價。」等語在卷，並經同案被
    告乙○○於九十三年一月十六日偵查中以證人身分結證稱：
    「（你幫丁○○買K他命，是否向甲○○買的？）不是。我
    最初剛開始是跟甲○○買，是在九十二年三月至八月止共向
    甲○○買了五、六次，是在甲○○的住處臺中市○○路七十
    八之五號七樓買的，我每次都是買K他命五公克，一公克賣
    我八百元。」、「（是否有跟甲○○買過K他命、搖頭丸？
    ）我有跟甲○○買過K他命，搖頭丸只有買過一次二顆，一
    顆他賣我一百七十五元，時間是在九十二年六月，我是在他
    家裡跟他買。」等語，並於本院審理中再度結證：當天伊身
    上沒有藥，伊叫甲○○給伊一、二顆搖頭丸，伊有給甲○○
    錢等語在卷 (見本院卷第二宗第九○頁)。再者，被告甲○○確有如附表一編號 (四)所示販賣K他命予丙○○之事實，
    業據證人丙○○於警詢及偵審中證陳在卷 (其中於審理中且
    明確結證稱：甲○○不會無償提供伊施用等語，見本院卷第
    二宗最後一次審理筆錄第六頁)，並有如附表一編號 (四)號
    所示之監聽譯文在卷可考，且經本院勘驗該段監聽內容無訛
    ，再佐以被告甲○○於勘驗當時對該段通話內容之說詞，已
    足認定。至被告甲○○於九十二年十月三十一日偵查中雖辯
    稱：「 (你有無賣K他命給丙○○？)我們是一起合買的，大
    約合買過二、三次，..。」云云，惟此核與證人丙○○於審
    理中結證：「 (有無和甲○○合買毒品？)沒有，一次都沒
    有。」等語不符，亦難憑採。
(四)被告甲○○雖另辯稱：伊係與監聽譯文上之通話友人合買毒
    品，並非販賣。且監聽譯文中提及之「褲子」雖係指毒品K
    他命，但「衣服」則係指伊自泰國買進之T恤云云。惟查：
    「培森」於九十二年八月三十日二十一時三十分許，與被
    告甲○○在電話中交談時曾問：「你 (即甲○○)要多少 (
    錢)？低我可以接受，印度那批 (K他命)七五 (七百五十元)
    ，我可以接受。」，被告甲○○答以：「OK」。另「培森」
    並曾說：「新的 (K他命)多少錢？新的應該比印度那個便宜
    吧？」等語，是如「培森」係與被告甲○○合買K他命，當
    係被告甲○○出面與所謂之藥頭議價，豈有由「培森」直接
    與被告甲○○議價之理？依九十二年九月六日十七時十四
    分許被告甲○○之監聽譯文所示，被告甲○○於電話中稱：
    「就是養老鼠咬布袋啦，.. 『然後賣的比我還便宜』.. 『
    算是』「透」我的東西來賣吧..。」，被告甲○○於審理中
    雖辯稱：該段談話是指阿尼「偷」伊從泰國帶回來的衣服拿
    去外面賣云云 (見本院卷第一宗第二六八頁)，惟「偷」就
    是「偷」，被告甲○○何以於電話中卻稱「算是」云云，足
    見被告甲○○辯稱：是阿尼偷伊「衣服」去賣云云，要係事
    後掩飾罪行之詞，不足採信。同案被告乙○○於本院審理
    中以證人身分結證稱：伊與甲○○談到搖頭丸時，都是以「
    搖頭丸」、「上半身」、「衣服」稱呼。伊與甲○○談到K
    他命時，是以「褲子」或「下半身」稱呼等語 (見本院卷第
    二宗第九四頁)，核與證人丙○○於偵查中結證稱：伊與被
    告甲○○在電話中所提到之「衣服」係指「搖頭丸」。又有
    關被告甲○○於電話中主動稱：「『衣服』不用喔？」後，
    伊答以：「『衣服』不用」之意思即為：伊不要搖頭丸等語
    相吻合 ( 見本院卷第二宗第一三八頁至一四○頁)，被告甲○○與同案被告乙○○、證人丙○○交談時，確係以「衣服
    」為二級毒品MDMA之代號，已臻明確。此外，被告甲○○於
    九十二年九月二十六日十九時三十五分許係與「阿尼」通話
    ，業據被告甲○○於審理中陳明在卷 (見本院卷第一宗第一
    八一頁被告甲○○對00000000譯文之說明)，而在
    該通電話中雙方對答內容 (詳偵一卷第六九頁正面及本院卷
    第一宗第一八二頁勘驗筆錄就此段電話對談內容之補充記載
    )為：
    尼：你回臺灣了。
    智：對。
    尼：在臺中還是剛回來。
    智：剛回來。
    尼：你那邊夠不夠五百。
    智：怎樣，什麼東西？
    尼：那個衣服啊。
    智：要幹嘛。
    尼：等一下要拿「三百至五百」。
    智：誰？
    尼：新竹的啦，夠嗎？
    智：夠啊。
    尼：那三百的話你要多少？五百你要給他多少？
    智：一樣，都一五。
    尼：一樣我看他們要不要啦，一五就對了。
    智：對啊。
    尼：五百也是要一五喔？
    智：一四五。
    尼：好，我問他，三種都有嘛，對不對？
    智：那個沒有了。
    尼：沒有什麼？
    智：幹繳隆(臺語)沒有了。
    尼：好啦。
    尼：．．． (聽不清楚)等我，等著晚上要拿，他們要去「
    吃的」。
    尼：你九點多到臺中就對了，何時到臺中？
    智：九點。
    依上開談話內容，益證被告甲○○於電話中所稱之「衣服」
    ，確係「搖頭丸」無疑，否則豈有將T恤拿去吃之理。再者
    ，被告甲○○於審理中時而辯稱衣服一件五十元云云 ( 見
    本院卷第一宗第一八四頁)，時而辯稱：「我叫他 (即乙○○)拿衣服過來，拿八件八百元。」云云 (見同上卷第一八
    五頁)，亦與依上開有關「一百四十五元、一百五十元」之
    對話內容不符。又針對00000000譯文 (見偵一卷第
    六五頁正面)之解釋，被告甲○○辯稱：是「培森」要一百
    件「衣服」云云 (見本院卷第一宗第二七○頁)；0000
    0000譯文 (見偵一卷第六九頁正面)之解釋，被告甲○○辯稱：「褲子」是K他命，「衣服」是T恤云云 (見本院卷
    第一宗第一八二頁)；針對00000000、0000
    0000之譯文 (見偵一卷第六九頁正面及背面)之解釋，
    被告甲○○供稱：是伊與同案被告乙○○之對話，伊叫乙○○拿衣服過來，八件八百元云云 (見本院卷第一宗第一八四
    頁至一八五頁)，以上三次電話內容分別為：
    培森：你方便我拿嗎？
      智：拿什麼？
      培森：東西啊..。
      智：你要什麼東西？
      培森：如果我要跟你拿一百整啊
      智：一百什麼？衣服？褲子
      ....
    對方：喂，到那裏了。
      智：到家了。
      ．．．
      對方：如果要拿東西要找你還是找阿圳？
      智：你要拿什麼？
      對方：「衣服」跟「褲子」。
      智：要拿多少。
      對方：衣服大概二十五、六件吧，然後褲子十克啊。
      智：好啊。
      對方：啊是怎樣。
      智：你過來，他在我這裏。
    圳：喂。
      智：你要過來了沒有。
      圳：等一下，我還要準備小龐的東西，他要「衣」啦，不
          要「褲子」，然後現在我還在「秤」。
      智：趕快好不好。
      圳：喔，好。
    圳：喂：
      智：你大概什麼時候會用好。
      圳：現在用好了啊。
      智：好。你趕快過來，喂，喂，等一下衣服拿八百。
      圳：喔，好。
    參諸上開對話內容暨被告甲○○與丙○○之對話內容，均將
    代表毒品K他命之代號「褲子」與「衣服」相提並論，且互
    相不用多作解釋，即直接了然於胸，再佐以證人丙○○於審
    理中結證稱：伊不清楚甲○○有在賣衣服，伊在警詢前即知
    「衣服」代表搖頭丸等語，益徵證人乙○○及丙○○所證渠
    等與被告甲○○於電話中談到之「衣服」係指第二級毒品搖
    頭丸等語，確符真實。至證人丙○○嗣於審理中翻異前詞，
    改結證稱：伊與甲○○於電話中所述如監聽譯文所載之「衣
    服」是指真正之衣服云云，要係事後迴護、附和被告甲○○
    辯解之詞，要難採信。
(五)按販賣毒品之所謂販賣行為，係行為人基於營利之目的，而
    販入或賣出毒品而言。販賣毒品者，其主觀上須有營利之意
    圖，且客觀上有販賣之行為，即足構成，至於實際上是否已
    經獲利，則非所問。即於有償讓與他人之初，係基於營利之
    意思，並已著手實施（如兜售等），而因故無法高於購入之
    原價出售，最後不得不以原價或低於原價讓與他人時，仍屬
    販賣行為。必也始終無營利之意思，縱以原價或低於原價有
    償讓與他人，方難謂為販賣行為，而僅得以轉讓罪論處 (最
    高法院九十三年度臺上字第一六五一號判決、九十一年度臺
    上字第一四四三號判決及最高法院八十四年度第三次刑事庭
    會議決議意旨參照)。查，非法販賣K他命、搖頭丸，係政府
    大力嚴格查緝之違法行為，非可公然為之，而每次買賣之價
    量，亦隨時隨雙方關係之深淺、當時之資力、需求程度及對
    行情之認知等因素而機動調整，因之販賣之利得，除經坦承
    犯行，或價量俱臻明確者外，委難察得實情，職是之故，縱
    未確切查得販賣賺取實際差價，但除別有事證，足認係按同
    一價格轉讓確未牟利外，尚難執此認非法販賣之事證有所不
    足，致知過坦承者難辭重典，飾詞否認者反得逞僥倖，而失
    情理之平。況且，MDMA、K他命價格昂貴，取得不易，凡為
    販賣之不法勾當者，苟無利可圖，應無甘冒被查緝法辦重刑
    之危險，平白無端義務為該買賣之工作，是其以純高於買入
    價格出售或以摻入其他原料方式降低成本方式，而有從中賺
    取買賣差價牟利之意圖及事實，自屬合理之認定。況依據後
    述說明，益證被告甲○○確有營利之意圖無疑：依九十二
    年九月六日十七時十四分許被告甲○○之監聽譯文所示，被
    告甲○○於電話中稱：「就是養老鼠咬布袋啦，.. 然後賣
    的比我還便宜.. 『算是』「透」我的東西來賣吧..。」。
    九十二年九月九日二十一時○一分許，被告甲○○與綽號
    「培森」 (或「佩貞」，均音譯)於電話中對話時，被告甲○○除對「佩貞」表示：「衣服」 (指搖頭丸)伊只有對認
    識的朋友才賣「二百元」，不然伊最少都賣「二百五十元」
    以上，伊也知道市場有市場的行情，伊九月中以後就不做了
    ，伊必須先清理一下門戶等語外，並陳稱：「講句實在話我
    並不是想說要破壞行情或者怎樣，因為『我能多賺一點錢，
    當然是多賺一點』，我看我在場子來講的話我也很少去賣，
    因為我常去你的場子裏面玩，我不會去做主動兜售... 」、
    「就是他們要跟我拿，我才給他們那個價錢，那如果說是自
    己來問的話，就是二五 (指二百五十元)以上，有時候二五
    ，也賣三○的。」、「那有，給你的價錢那有起起伏伏」、
    「不是抓高低，你也知道如果今天要漲，我之前沒跟你講，
    OK，那是我的錯。」等語，此時「佩貞」即答稱：「我寧願
    選擇一個價錢穩定的，衣服就是一百五，褲子就是七十，這
    樣固定的，因為我這陣子都跟另一個人配合，他都是固定的
    ，缺時才找你拿這樣子。」等語，被告甲○○即又稱：「啊
    我們拿的價錢都是這樣子啊，但是我去你那邊也試過，他的
    強度真的有到那裏，那我今天沒有理由說『進七五還賣你七
    五，這樣子的話我甘脆去慈濟當義工好了』」等語，「佩貞
    」又答以：「我了解啊，所以我才說你價格定這麼高我沒辦
    法啊。」等語，有該等譯文在卷可憑 (見九十二年度偵字第
    二○○一九號偵查卷影卷第六○頁背面、第六三頁背面至六
    四頁)。此外，被告甲○○於九十二年十月九日警詢中亦供
    承：伊自九十二年四月開始販賣K他命，搖頭丸毒品，購入
    價格K他命每公克六百元賣給吸毒者八百元，搖頭丸每顆購
    入一百五十元賣給吸毒者二百元，..。」等語在卷。凡此，
    均足證被告甲○○確係基於營利之意圖從事販賣二、三級毒
    品罪行。
(六)被告甲○○與乙○○一起為警查獲時，警察在乙○○背包內
    扣得之搖頭丸一包，經鑑定結果確為第二級毒品MDMA無誤(
    詳後述)，足見被告乙○○對於何為搖頭丸毒品知之甚明。
    準此，被告乙○○結證：伊在電話中所稱之「衣服」是指搖
    頭丸，甲○○有賣「搖頭丸」予伊等語，其中所稱之「搖頭
    丸」當確為第二級毒品MDMA即堪認定。此外，被告甲○○於
    譯文中所稱之「衣服」既係指「搖頭丸」，當亦即為第二級
    毒品MDMA，亦足認定。是被告甲○○於譯文所示對話內容中
    談及之「衣服」係指第二級毒品搖頭丸及被告甲○○主觀上
    確有營利意圖之前提既如前述，則佐以如附表一編號四號至
    十三號所載譯文所示被告甲○○與該等附表所示真實姓名年
    籍不詳之人及丙○○等人於電話中之通話內容等事證，被告
    甲○○確有如附表一編號 (四)號至 (十三)號所示之販賣第
    二級毒品搖頭丸及販賣第三級毒品K他命之事實，即均堪認
    定。此外，復有警察於上開時地扣得之被告甲○○所有之
    NOKIA 行動電話二支 (八二五○型，門號分別為00000
    00000號、0000000000號)、K他命十瓶、四
    級毒品安定五粒、K他命二包、K他命二瓶、K他命空瓶一包
    等物可資佐證。且上揭扣案甲○○所有之K他命，經送請內
    政部警政署刑事警察局鑑驗結果，認確均為第三級毒品K 他
    命無誤，其中編號五之四 (計十小瓶)及五之五 (計二小瓶)
    部分，淨重計為十一. 五八公克，驗餘淨重計為十一. 四八
    公克；編號六之三 (二小袋)部分，淨重計為十. 一二公克
    ，驗餘淨重計為十. ○二公克。另白包三包實為第四級毒品
    安定淨重為○. 九五公克，驗餘淨重為○. 五七公克，有內
    政部警政署刑事警察局鑑驗通知書一份在卷可稽 (見九十二
    年度偵字第二○○一九號偵查卷第二宗第五五至五六頁)。
二、(被告乙○○有罪部分)
    訊據被告李圳淇固對於其為附表二編號一號至三號所示電話
    通話之A方，通話B方部分，編號二號是KEN，編號三號是「
    傑」，譯文中提到的「褲子」是指K他命，「衣服」是指搖
    頭丸等事實供承不諱，惟矢口否認有何販賣K他命、搖頭丸
    犯行，辯稱：附表二編號一號所示譯文通話B方是KEN，不是
    丁○○，可能是因為KEN打電話來時，剛好丁○○打來的電
    話插撥進來，有顯示出丁○○的電話號碼，所以警察才找到
    丁○○，警詢中警察要伊與丁○○套好承認，九十二年十月
    三十一日警詢內容是警察叫伊要這樣講云云。惟查：
(一)如附表二編號一至三號所示電話內容其中通話之A方均為被
    告乙○○；通話B方部分，編號二號是「KEN」，編號三號是
    「傑」，譯文中提到的「褲子」是指K他命，「衣服」是指
    搖頭丸等事實，業據被告乙○○於偵審中直承不諱，並有監
    聽譯文一份在卷可稽 (見同上偵卷影卷第一宗第五一頁背面
    至五五頁背面)，復經本院會同被告乙○○、選任辯護人當
    庭勘驗無誤，製有勘驗筆錄二份在卷可憑 (見本院卷第一宗
    第二○一至二○六頁、本院卷第二宗第二一頁至二四頁)，
    並有監聽內容錄音帶一捲可憑，已足認定。至被告乙○○於
    審理中雖辯稱：九十二年十月七日凌晨一時二十四分許之對
    話內容 (即附表二編號一號所示內容)，是B方叫伊幫忙拿K
    他命，B方要給伊錢，但伊沒有賺B方的錢，B方說看價格可
    不可以壓低一點，伊好像說沒辦法壓低云云 (見本院卷第一
    宗第二○二頁、第二宗第二一至二二頁)；九十二年十月七
    日凌晨一時四十四分許之對話內容 (即附表二編號二號所示
    通話內容)，是KEN叫伊幫忙拿K他命，KEN的意思是伊這邊如
    果有，先給他 (指KEN)，但因伊這邊不夠．所以KEN叫伊先
    幫KEN買云云 (見本院卷一第二○二頁)；九十二年十月八日
    凌晨四時三十分許 (即附表二編號三號所示通話內容)，通
    話B方是「查理的朋友」，內容是因為查理有與伊及另外三
    人一起合買毒品，查理叫朋友來跟伊拿查理的部分，這是要
    拿搖頭丸云云 (見本院卷一第二○三頁)。然查：
(1)如附表二編號一號所示譯文通話之B方確為丁○○一節，業據
   證人丁○○於九十二年十月二十九日、同年月三十一日警詢
   中證述及於九十三年一月十六日偵查中結證明確 (其中丁○○偵查中結證證詞見本院卷第二宗第一三六頁至一四一頁，
   偵查影卷內該次偵訊筆錄少印一頁 (123頁)筆錄)。證人丁○○於審理中雖翻異前詞，改結證稱：該段電話內容並非伊與
   乙○○之對話，伊使用之電話沒有借給別人，不知為何會顯
   示出伊使用之行動電話。且伊與乙○○對話時從來沒有說過
   搖頭丸，也沒有說過K他命。伊與乙○○從來沒有毒品往來。
   至伊在九十二年間雖有施用過K他命直至本案發生為止，但伊
   之K他命是在PUB由一位已忘記名字之友人所提供，伊未曾與
   乙○○一起施用過K他命。伊並沒有於九十三年一月十六日偵
   查中，對檢察官表示伊有於九十二年十月七日打電話至乙○○使用之0000000000號云云 (見本院卷二第九五
   頁至一○○頁)。惟查，0000000000號行動電話
   於九十二年十月間，確係證人丁○○所使用，業據證人丁○○於偵審中結證在卷，並有行動電話申請書一份在卷可稽(見
   本院卷第二宗第一一六至一一八頁)。經本院會同證人丁○○、被告乙○○及其選任辯護人勘驗九十三年一月十六日之
   偵訊錄音帶結果，證人丁○○及乙○○於當日在檢察官面前
   之陳述，與本院卷二第二宗第一三六頁至一三八頁記載意旨
   大致相符，有本院勘驗筆錄一份在卷可憑 (見本院卷第二宗
   第一二四至一二八頁)。證人丁○○於當日偵查中且係結證稱
   ：「 (是否認識乙○○？）認識。」、「（你是否有施用K他
   命？）有。在九十二年十月八日二十三時在月光PUB施用。」
   、「（你跟誰買K他命？）我是託乙○○買的。有三次。」、
   「（你是用何電話託乙○○買？）0000000000。
   」、「 (提示九十二年十月七日凌晨一時二十四分0000
   000000通訊監察譯文，你在警察局應該看過了，你再
   看一下，看仔細，你說你當天有打是你打給他還是他打給你
   ？) 我打給他。」、「（你向乙○○說「你先幫我弄五克」
   何意？）我託他買」、「 (你託他買五公克的K他命？)對。
   」、「（「上次那個還好，不會很強」何意？）我之前向他
   買過K他命」、「 (你覺的好不好這整句話何意？是你那時候
   認為不好，要再強一點是不是？)是。」、「 (你上次跟他，
   上次是指什麼時候？是多久以前)一、二個禮拜。」、「 (
   你每次買多少？)三至五 (公克)。」、「 (一公克買多少？)
   八百 (元)。」、「（他說「這次價錢不能低，要上去跟他談
   價錢」，他講這句何意？）他說他要去問價錢。」、「（你
   說「你管他那個死胖子，你跟他講他不售那個價錢我就報警
   抓他」是指誰？）藥頭，我不認識，是男的。」、「（「褲
   子」何意？）指K他命。」、「（「三十件」何意？）膠囊分
   裝。」、「 (三十是指三十顆膠囊是不是？)是。」、「 (一
   顆膠囊怎麼算？)丁○○之答覆雖聽不清楚，但檢察官有依之
   前詢問習慣而覆誦二百塊。」、（你是跟乙○○買還是調？
   有什麼不一樣？他有沒有賺你錢？)沒有。」、「 (「我知道
   我讓你賺沒關係，我會讓你賺」何意？）他拿多少錢都沒有
   關係，我向他拿的價錢是一公克八百元，他是否有賺我不知
   道。」等意旨，已至為明確。且證人丁○○於偵查中結證時
   ，被告乙○○除亦有在庭外 (此觀諸該日偵訊筆錄及本院勘
   驗該日偵訊錄音帶之勘驗筆錄即明)，並僅對檢察官陳稱：丁○○以為死大胖子是甲○○，丁○○是叫伊幫忙買K他命，伊
   沒有賺錢，伊與丁○○是朋友，伊幫丁○○買K他命時，不是
   向甲○○買云云，並未表示當時通話對方並非丁○○，足見
   被告乙○○確有「調」K他命予丁○○，且當時通話之B方亦
   確是丁○○無誤。證人丁○○於審理中具結後翻異前詞，改
   稱：伊與乙○○間無毒品往來，上揭監聽譯文之對話內容，
   伊並非通方之B方云云，要難採信。再者，依監聽譯文所示，
   KEN 所使用之電話應為0000000000號，顯與證人
   丁○○所使用之前揭電話號碼不同，且依被告乙○○所供伊
   與KEN 通話時，丁○○插撥進來，則KEN與丁○○顯非同一人
   ，益證KEN所使用之電話號碼，並非丁○○所使用。從而，被
   告乙○○嗣後翻異前詞，辯稱當時並非與丁○○通話云云，
   要係圖卸罪責之詞，不足採信。而證人丁○○於審理中翻異
   前詞部分，亦顯係事後附和、迴護被告乙○○之詞，委無足
   採。又經本院向彰化縣警察局所調得之監聽光碟、錄音帶中
   ，僅有錄音帶一捲可撥放出被告乙○○與丁○○之監聽內容
   ，經本院將該捲錄音帶送請比對丁○○聲紋結果，因受雜訊
   干擾結果，無法比對鑑定，固有內政部警政署刑事警察局函
   文一份在卷可稽 (見本院卷第二宗第一六一頁)。惟上揭電話
   之通話B方，堪認為確係丁○○，既如前述，自難因此而認證
   人丁○○、被告乙○○前於偵查中互核相符，均表示係渠二
   人通話內容之陳述不可採信，併此敘明。
(2)九十二年十月九日警察詢問被告乙○○有關0000000
   000號電話譯文於九十二年十月八日四時三十分許、四十
   三分許，播打至0000000000號行動電話情形時，
   被告乙○○確不否認因是「傑」要跟伊買毒品，伊回電給「
   傑」，「傑」跟伊買四顆搖頭丸，伊每顆賣「傑」二百元等
   情，有本院勘驗筆錄在卷可按 (見本院卷第一宗第一四二頁
   (四)。
(3)被告乙○○於九十二年十月九日偵查中供稱：「（你何時販
   賣K他命、搖頭丸？）...，當朋友有向我要K他命或搖頭丸我
   會以買進的原價或再加一點賣給對方，像搖頭丸一顆進價一
   百七，我會以一顆二百元賣給要的人。」、「（K他命價錢？
   ）一公克進價八百，以九百元賣給比較不熟的朋友，大部分
   都是以八百元轉售給一起施用的朋友，..。」、「（你再何
   時將毒品轉售或轉賣？）幾乎都是在每星期的三、五、六晚
   上到PUB，看誰要多少就當場分多少出去，因為是合買較便宜
   ，我幾乎沒有賺差價，若是朋友買少量一顆賣二百元。」云
   云，已足徵被告乙○○確有賺取差價之行為。況依監聽譯文
   顯示，被告乙○○曾對丁○○稱：「這次價錢不可能這麼低
   ，.. 他不降我就沒辦法降..，『而且你不可以只為了你自己
   要賺，我們都沒賺』」等語；被告乙○○與KEN之對話內容，
   顯係KEN要向被告乙○○「調」毒品，且當被告乙○○表示伊
   那邊不夠十公克時，KEN即表示：你不要給我亂加什麼喔，我
   要出喔。而被告乙○○會將咖啡因摻加在K他命內，亦據被告
   乙○○於審理中供陳在卷 (見本院卷第五七頁)，且扣案乙○○所有之K他命大部分均另檢出含有咖啡因成份，亦有內政部
   警政署刑事警察局鑑驗通知書影本一份在卷可稽 (見九十二
   年度偵字第二○○一九號偵查卷第二宗第五五頁正、背面)。
   另依KEN與被告乙○○於電話中談到價格、KEN說：如果你不
   OK的話，我就跟別人拿等語及被告乙○○於凌晨一時三十八
   分許，表示：如果KEN只要五克 (K他命)要隔天才送，伊要睡
   覺，經KEN表示要十克後，被告乙○○即表示願意送，並稱價
   格一定要八 (百元)等語，暨被告乙○○於電話中表示有加「
   白板」等語，均足見被告乙○○確有將其以八百元購入之K他
   命，再添加咖啡因或白板等物以從中賺取差價營利之販賣意
   圖至明。此外，參諸被告乙○○對KEN表示：須KEN以八百元
   價格購買十公克K他命，否則伊不願於凌晨一時餘專程前往交
   貨一節，足見被告乙○○如無利可圖，端無僅因「傑」電話
   表示要四顆搖頭丸，即於凌晨四、五點左右，專程至約定地
   點與「傑」見面，是被告乙○○當時主觀上顯有販賣第二級
   毒品搖頭丸予「傑」之營利意圖，應無可疑。
(二)此外，復有上揭如犯罪事實欄所示被告乙○○所有之扣案證
    物及被告甲○○所有惟放在被告乙○○住處之磅秤一臺可資
    佐證。又警察所查扣為乙○○所有之毒品，經送請內政部警
    政署刑事警察局鑑驗結果，認編號三者為咖啡因一包 (淨
    重三四六. 六公克，驗餘淨重三四六. 五二公克)、編號四
    者為PROCA INE(局部麻醉劑)，淨重四四○. 四三公克，驗
    餘淨重四四○. 三一公克。編號五之一 (十小瓶)、五之
    二 (十四小瓶)、五之三 (二小瓶)，均為第三級毒品K他命
    ，其中除五之三之二未另檢出咖啡因成份外，餘均另檢出咖
    啡因成份，以上K他命總淨重為二三. 九七公克，驗餘淨重
    計二三. 八八公克。編號六之一 (二小袋)、六之二 (三
    小袋)，均為第三級毒品K他命，其中除六之一之二未另檢出
    咖啡因成份外，餘均另檢出咖啡因成份，以上淨重計五八.
    四六公克，驗餘淨重計五八. 三一公克。送驗之搖頭丸一
    包，外觀計分成三種，均為第二級毒品MDMA，俗稱搖頭丸，
    重量分別為「淨重二六. 四六公克，驗餘淨重二五. 二五公
    克」、「淨重一八. 五八公克，驗餘淨重一七. 一六公克」
    、「淨重二一. 三七公克，驗餘淨重十九. 八四公克」。
    送驗香煙四支均含有第二級毒品大麻成份，淨重計一. 六四
    公克。以上亦有內政部警政署刑事警察局鑑驗通知書二份在
    卷可稽 (見九十二年度偵字第二○○一九號偵查卷第二宗五
    二頁背面、第五五至五六頁)。
三、綜上所述，被告甲○○、乙○○二人所辯均顯係事後卸責之
    詞，不足採信。本件事證明確，被告二人犯行均堪認定。
四、查MDMA俗稱搖頭丸，有上開內政部警政署刑事警察局鑑驗通
    知書一份在卷可稽，且依被告乙○○所陳伊與通話對方所稱
    「衣服」是搖頭丸之代號，又被告乙○○口中所稱扣案之搖
    頭丸經送鑑定結果，均為第二級毒品MDMA，亦有上揭監聽譯
    文、被告乙○○筆錄及毒品鑑驗通知書等件可資對照，足證
    被告二人言談中所說之「衣服」確為第二級毒品MDMA之代號
    ，業如前述。又K他命及MDMA、大麻，分屬毒品危害防制條
    例第二條所稱之第三級及第二級毒品。是核被告甲○○如附
    表一編號 (一)、(三)、(十三)所示犯行；被告乙○○如犯
    罪事實欄二 (1)所示犯行，均係犯毒品危害防制條例第四條
    第三項之販賣第三級毒品既遂罪；被告甲○○如附表一 (
    四)、(五)、(六)、(八)、(十)及被告乙○○如犯罪事實欄
    二(2)所示犯行，均係犯同條例第四條第六項、第三項之販
    賣第三級毒品未遂罪；被告甲○○如附表一 (二)部分所示
    犯行，係犯同條例第四條第二項之販賣第二級毒品既遂罪；
    被告甲○○如附表一 (七)、(九)、(十一)及被告乙○○如
    犯罪事實欄二 (3)所示犯行，均係犯同條例第四條第六項、
    第二項之販賣第二級毒品未遂罪；被告甲○○如附表一 (十
    二)部分所示犯行，係犯同條例第四條第六項、第二項、第
    三項之販賣第二級毒品未遂罪及販賣第三級毒品未遂罪。檢
    察官就上揭應論以販賣未遂罪部分，均誤認係構成既遂罪，
    尚有未合，惟其起訴之基本事實既屬同一，本院自應予以審
    理，且因刑事訴訟法第三百條所謂變更法條，係指罪名之變
    更，檢察官誤認部分因其罪名相同，僅行為態樣有既遂未遂
    之分，即無庸引刑事訴訟法第三百條變更檢察官起訴之法條
    (最高法院八十七年度臺上字第三二三四號判決意旨參照)。
    被告二人販賣前後持有第二、三級毒品之低度行為，應為販
    賣之高度行為所吸收，不另論罪。被告甲○○及乙○○就上
    開經本院認定未生販賣毒品之結果者，均屬已實施販賣第二
    級毒品犯行，而不遂，均為未遂犯，且僅就被告乙○○販賣
    第二級毒品未遂部分，依刑法第二十六條前段規定，減輕其
    刑。被告乙○○係同時自「阿意」處持有第二級毒品MDMA及
    大麻，業據被告乙○○供明在卷，被告乙○○同時持有MDMA
    及大麻之行為，應屬實質上一罪關係，而被告乙○○持有第
    二級毒品犯行，復已為販賣第二級毒品之行為所吸收，爰不
    就被告乙○○持有第二級毒品大麻行為，另予論罪。被告甲○○上揭販賣第二級毒品、第三級毒品犯行及被告乙○○上
    揭販賣第三級毒品犯行，各時間緊接，手法相同，觸犯構成
    要件相同之罪名，均為連續犯，均應依刑法第五十六條規定
    ，被告甲○○分別從一重之販賣第二級毒品既遂罪及販賣第
    三級毒品既遂罪論處，且除法定刑為無期徒刑部分，依法不
    得加重外，餘均應依法加重其刑；被告乙○○應從一重之販
    賣第三級毒品既遂罪論處，並依法加重其刑。又被告甲○○
    如附表一編號 (十二)號所示犯行，係同時販賣第二、三級
    毒品未遂，屬一行為觸犯二罪名，侵害不同法益，就該次行
    為而言，雖屬想像競合犯，而應從一重處斷。惟因被告甲○○販賣第二級、第三級毒品犯行，均屬連續犯，應各先依連
    續犯規定從一重論處販賣第二級毒品既遂罪、販賣第三級毒
    品既遂罪，而被告甲○○所犯販賣第二、三級毒品既遂之犯
    行，既無同時販賣第二、三級毒品既遂情形，則被告甲○○
    所犯連續販賣第二級毒品既遂罪及連續販賣第三級毒品既遂
    罪間，即屬犯意各別，行為互殊，應予分論併罰。又被告乙○○所犯販賣第二級毒品未遂罪及連續販賣第三級毒品既遂
    罪間，亦屬犯意各別，行為互殊，應予分論併罰。再本院斟
    酌被告甲○○販賣第二級毒品，僅賣出一次得款三百五十元
    ，金額不多，被告乙○○僅曾為販賣第二級毒品一次且未遂
    ，顯均有情輕法重之情形，若各量處法定刑最低度七年及三
    年六月，均稍嫌過重，渠二人犯罪情狀均尚有可憫之處，爰
    均依刑法第五十九條之規定，就渠二人販賣第二級毒品犯行
    部分，均酌量減輕其刑，並就被告乙○○部分遞減之。爰分
    別審酌被告二人均明知K他命、MDMA對人體之危害，竟為圖
    私利販賣毒品，足以使購買施用者導致精神障礙、性格異常
    ，甚至造成生命危險之生理成癮性及心理依賴性，戕害國民
    身心健康，惡行非輕、被告二人販毒所得款項、實際成交次
    數、數量均尚非至鉅，被告甲○○販毒之時間長達約四個月
    、被告乙○○實施販毒之時間約七、八日，渠二人販毒行為
    危害社會甚為嚴重，被告二人前均無犯罪前科，有臺灣高等
    法院被告前案紀錄表二份在卷可稽，及被告二人犯罪後，均
    猶飾詞圖卸罪責等一切情狀，分別量處如主文所示之刑，並
    均定其應執行之刑。又被告乙○○販賣毒品K他命所得計四
    千八百元；被告甲○○販賣毒品K他命所得計十二萬六千五
    百元及販賣第二級毒品MDMA所得三百五十元，計十二萬六千
    八百五十元，均應依毒品危害防制條例第十九條第一項之規
    定諭知沒收，如全部或一部不能沒收時，應以其財產抵償之
    。
五、(一)扣案第二級毒品MDMA(鑑餘淨重計六二. 二五公克)、大
    麻煙四支 (一. 六四公克)，均應依毒品危害防制條例第十
    八條第一項前段之規定，予以宣告沒收銷燬之。(二)查：毒
    品危害防制條例第二條第二項規定，毒品依其成癮性、濫用
    性及對社會危害性分為四級，並就製造、運輸、販賣、意圖
    販賣而持有、以非法方法使人施用、引誘他人施用及轉讓等
    不同品項毒品之行為，分別定其處罰。至施用或持有第三、
    四級毒品，因其可罰性較低，故予除罪化，僅就施用及持有
    第一、二級毒品科以刑罰。惟鑑於第三、四級毒品均係管制
    藥品，特於同條例第十一條之一明定無正當理由，不得擅自
    持有；第十八條第一項後段復規定查獲之第三、四級毒品，
    無正當理由而擅自持有者，沒入銷燬之。從而，依同條例第
    十八條第一項後段應沒入銷燬之毒品，專指查獲之施用、持
    有第三、四級毒品而言；倘係查獲之製造、運輸、販賣、意
    圖販賣而持有、以非法方法使人施用、引誘他人施用或轉讓
    之第三、四級毒品，既屬同條例相關法條明文規定處罰之犯
    罪行為，即非該條項應沒入銷燬之範圍。又同條例第十九條
    第一項所定「供犯罪所用或因犯罪所得之物」，係指犯第四
    條至第九條、第十二條、第十三條或第十四條第一項、第二
    項之罪所用或所得之物，不包括毒品本身在內，自不得為第
    三、四級毒品之沒收依據（以犯第四條第三項販賣第三級毒
    品罪為例，其供犯罪所用之物，當指「供販賣第三級毒品所
    用之物」而言；第三級毒品本身為販賣之標的，為遂行販賣
    該毒品使用之物，始屬「供犯罪《犯第四條第三項之販賣第
    三級毒品罪》所用之物」，其理至明）。同條例對於查獲之
    製造、運輸、販賣、意圖販賣而持有、以非法方法使人施用
    、引誘他人施用及轉讓第三、四級毒品之沒收，並無特別規
    定，如其行為已構成犯罪，則該毒品即屬不受法律保護之違
    禁物，應回歸刑法之適用，依刑法第三十八條第一項第一款
    之規定沒收之 (最高法院九十五年度臺上字第九一一號判決
    意旨參照)。且查，扣案被告甲○○所有之K他命 (鑑餘淨重
    )計二一. 五公克，係被告甲○○於九十二年九月二十日購
    得 (即在被告甲○○最後一次販賣K他命時間之前)，業據被
    告甲○○於九十二年十月九日警詢中供明在卷 (見九十二年
    度偵字第二○○一九號偵查卷影卷第一宗第十頁最後一個問
    答)，則此部分扣案之K他命，核屬被告甲○○為販賣第三級
    毒品所持有。又扣案被告乙○○所有之第三級毒品K他命 (
    鑑餘淨重)計八二. 一九公克，係被告乙○○於九十二年九
    月間自「阿意」處購得，亦經被告乙○○於本院行準備程序
    時陳明在卷 (見本院卷第一宗第五六頁)，則此部分K他命，
    核屬被告乙○○為販賣第三級毒品所持有。從而，依據上開
    說明，扣案之毒品K他命 (鑑餘淨重)計二一. 五公克；及第
    三級毒品K他命 (鑑餘淨重)計八二. 一九公克，均應依刑法
    第三十八條第一項第一款規定，予以宣告沒收。(三)扣案
    0000000000號、0000000000號行動電
    話各一支、磅秤一臺及K他命空瓶一包；及扣案00000
    00000號行動電話一支、咖啡因一包 (驗餘淨重三四六
    . 五二公克)、局部麻醉劑一包 (驗餘淨重四四○. 三一公
    克) 、K他命空瓶一包、夾鍊袋計四包、K他命空膠囊一包，
    分別係被告甲○○及乙○○所有，分別供渠二人販賣MDMA及
    K他命所用之物，均應依毒品危害防制條例第十九條第一項
    之規定宣告沒收之。至檢察官請求依毒品危害防制條例第十
    八條第一項規定就扣案第四級毒品安定予以宣告沒收銷燬之
    ，依據上開說明，尚難准許，附此敘明。
六、(一)公訴意旨另略以：被告甲○○、乙○○二人除上開經本
    院判決有罪部分外，被告甲○○尚有販賣第二級毒品MDMA、
    第三級毒品K他命予真實姓名年籍不詳綽號「阿邦」、「蓮
    姐」、「大頭」、「查理」、「阿杰」、「小鼻子」等人；
    被告乙○○尚有販賣第二級毒品MDMA、第三級毒品K他命予
    真實姓名年籍不詳熟識朋友等不特定人，因認被告二人均尚
    涉犯此部分之毒品危害防制條例第四條第二項及第三項之罪
    嫌云云。
(二)按犯罪事實應依證據認定之，無證據不得認定犯罪事實；不
    能證明被告犯罪或其行為不罰者，應諭知無罪之判決，刑事
    訴訟法第一百五十四條第二項、第三百零一條第一項分別定
    有明文。又告訴人之告訴，係以使被告受刑事追訴為目的，
    是其陳述是否與事實相符，仍應調查其他證據以資審認。且
    事實之認定，應憑證據，如未能發現相當證據，或證據不足
    以證明，自不能以推測或擬制之方法，以為裁判基礎。且認
    定犯罪事實所憑之證據，雖不以直接證據為限，間接證據亦
    包括在內；然而無論直接或間接證據，其為訴訟上之證明，
    須於通常一般之人均不致有所懷疑，而得確信其為真實之程
    度者，始得據為有罪之認定，最高法院五十二年度臺上字第
    一三○○號、四十年度臺上字第八六號及七十六年度臺上字
    第四九八六號分別著有判例可資參照。又刑事訴訟法第一百
    六十一條已於九十一年二月八日修正公布，修正後同條第一
    項規定：檢察官就被告犯罪事實，應負舉證責任，並指出證
    明之方法。因此，檢察官對於起訴之犯罪事實，應負提出證
    據及說服之實質舉證責任。倘其所提出之證據，不足為被告
    有罪之積極證明，或其闡明之證明方法，無從說服法官以形
    成被告有罪之心證，基於無罪推定之原則，自應為被告無罪
    判決之諭知（最高法院九十二年度臺上字第一二八號判例意
    旨參照）。查，本件檢察官認被告二人涉有此部分罪嫌，係
    以被告二人曾於警詢、偵查中為自白為其論據。惟被告二人
    嗣於審理中既均堅決否認有此部分罪嫌，檢察官復未能舉出
    其他明確、具體之事證說明、佐證被告二人此部分罪嫌，自
    難僅憑被告二人各先後不一之供述，遽為被告二人此部分犯
    嫌有罪之認定，且因檢察官認被告二人此部分罪嫌，與上開
    經本院判決有罪部分，各具有連續犯之裁判上一罪關係，爰
    均不就被告二人此部分罪嫌，另為無罪之諭知，均併此指明
    。
據上論斷，應依刑事訴訟法第第二百九十九條第一項前段，毒品
危害防制條例第四條第二項、第三項、第六項、第十八條第一項
前段、第十九條第一項，刑法第十一條、第五十六條、第二十六
條前段、第五十一條第五款、第五十九條、第三十八條第一項第
一款，判決如主文。
中    華    民    國    95    年    4     月    19    日
                       臺灣臺中地方法院刑事第十庭
                           審判長法  官  郭瑞祥
                                 法  官  黃炫中
                                 法  官  江奇峰
上正本證明與原本無異。
如不服本判決，應於送達後十日內向本院提出上訴狀（須附繕本
），上訴於臺灣高等法院臺中分院。
                                 書記官  陳美年
中    華    民    國    95    年    4     月    19    日
附錄法條：
毒品危害防制條例第四條第二項、第三項、第六項：
製造、運輸、販賣第二級毒品者，處無期徒刑或七年以上有期徒
刑，得併科新臺幣七百萬元以下罰金。
製造、運輸、販賣第三級毒品者，處五年以上有期徒刑，得併科
新臺幣五百萬元以下罰金。
前五項之未遂犯罰之。
附表一：(說明：警察監聽譯文所記載00000000係指該次電話
        通話時間，其意指該次電話通話時間為八月三十日十
        九時十四分許，餘均同)
編號
(一)甲○○自九十二年五月間某日起至同年七月二十二或二十三
    日止，以其所有之0000000000號、000000
    0000號行動電話為聯絡工具，在臺中市○區○○路七八
    之五號七樓之一甲○○住處、臺中市○○路○段一○三號五
    樓戊○○住處及戊○○住處附近等地，先後多次以每公克新
    臺幣 (下同)六百五十元至八百元不等之價格，連續販賣第
    三級毒品K他命計一百餘公克予戊○○，得款十萬元。
(二)甲○○於九十二年六月間，在上址住處，以每顆一百七十五
    元之價格，販賣MDMA二顆予乙○○，得款三百五十元。
(三) 甲○○自九十二年四月間起至同年八月間止，均在上址住
     處，均以每公克八百元之價格，連續五次販賣第三級毒品K
     他命各五公克予乙○○，得款計二萬元。
(四)
1、甲○○於九十二年八月三十日十九時十四分許，以其使用之
   0000000000號行動電話，與使用0000000
   000號行動電話綽號「培森」 (或「佩貞」，均音譯)真實
   姓名不詳之成年男子，約明以每公克七百五十元之價格，販
   賣十公克之K他命予「培森」，並約定在臺中市○○街與忠誠
   路口之六二二PUB交易。嗣因「培森」急著要拿到K他命，而
   甲○○未能及時交貨，「培森」乃於同日二十一時五十六分
   許，再打電話通知甲○○取消該次交易，而未遂。
2、證據：
(1)00000000、00000000之監聽譯文：見九十二年度偵字第二○○一九號偵查卷第一宗影卷 (下稱偵一卷)第五六頁、五七頁
   正、背面。
(2)被告甲○○對上開譯文之說明 (被告甲○○稱：因培森之K他
   命已用完，要其將全部之K他命給培森，伊有向培森收取七千
   五百元)：見本院卷第一宗第二六二至二六三頁、第二六四至
   二六五頁。參諸，被告甲○○於電話中係直接表示可提供毒
   品予培森，並無何尚須另向他人購買言語，及培森於電話中
   有向被告甲○○詢價並表示別人才算伊七百元等語，足證二
   人確係在買賣毒品至明。
(五)
1、甲○○於九十二年八月三十日二十一時三十分許、三十八分
   許、四十四分許，接續以0000000000號行動電話
   ，與丙○○所使用之0000000000號行動電話約定
   由丙○○向甲○○購買十罐K他命，並約定在「臺中朝馬和興
   」交易。嗣因丙○○急著要拿到K他命，而甲○○未能及時交
   貨，該次交易始未完成而未遂。
2、證據：
(0)00000000、00000000、00000000之監聽譯文：見偵一卷五七
   頁正面、背面。
(2)被告甲○○對上開譯文之說明：見本院卷第一宗第二六三頁
   。
(3)證人丙○○於九十三年一月十六日偵查中結證之證詞 (見本
   院卷第二宗第一三八頁至一四○頁)及於審理中結證：伊原本
   要向甲○○詢問價錢購買，甲○○不會無償提供伊施用，伊
   是有意向甲○○購買才詢問，伊未曾與甲○○合買毒品過，
   一次都沒有等語。至證人丙○○於審理中雖改證稱：電話內
   提及之「衣服」是指被告自國外帶回來之T恤云云，惟此既與
   其於警詢中證述及偵查中結證：「衣服」是指搖頭丸等語情
   形不符。參之證人丙○○既係打電話向被告甲○○購買毒品K
   他命，被告甲○○豈有突然詢問丙○○要不要與毒品無關之
   衣服，而丙○○竟又能直接回答「衣服」不用等語，足見二
   人在購買毒品之電話中所述之「衣服」確係指搖頭丸無疑，
   證人丙○○嗣於審理中翻異前詞，陳稱：「衣服」是指被告
   甲○○自國外帶回來之T恤云云，顯係事後迴護、附和被告甲○○辯解之詞，要難採信。
(六)
1、甲○○於九十二年九月三日十四時五十二分許、同日十五時
   二十分許，接續以0000000000號行動電話，與使
   用0000000000號行動電話之真實姓名不詳之成年
   人「查理之友人」，約定甲○○販賣一公克之K他命予「查理
   之友人」，並約定於同日十五時二十五分許，在臺中市○○
   路與西屯路口附近之臺塑加油站對面會合交易 (無積極證據
   足認「查理之友人」確有依約抵達會合完成交易)。
2、證據：
(0)00000000、00000000之監聽譯文：見偵一卷五八頁背面、五
   九頁背面。
(2)被告甲○○對上開譯文之說明 (被告甲○○坦承電話內容是
   「查理之友人」向伊要一罐即一公克K他命)：見本院卷第一
   宗第二六五頁。
(七)
1、甲○○於九十二年九月十二日十三時五十六分許，以其使用
   之0000000000號行動電話，與使用000000
   0000號行動電話綽號「培森」 (或「佩貞」，均音譯)真
   實姓名不詳之成年男子，約明以每顆一百五十元之價格，販
   賣一百顆MDMA予培森，並約定於當日十五時許，在7-11便利
   商店交易 (無積極證據足認有完成交易)。
2、證據：
(0)00000000之監聽譯文：見偵一卷第六五頁正面。
(2)被告甲○○對上開譯文之辯解 (辯稱「培森」是要向伊拿一
   百件衣服)：見本院卷第一宗第二六九頁。
(八)
1、甲○○於九十二年九月十三日十三時四十九分許、十四時○
   三分許、十四時十三分許，接續以其使用之0000000
   000號行動電話，與使用0000000000號行動電
   話綽號「小偉」真實姓名不詳之成年男子，約明由甲○○販
   賣五公克之K他命予「小偉」，並約定在臺中市南屯某處交易
   (無積極證據足認有完成交易)。
2、證據：
(0)00000000、00000000、00000000之監聽譯文：見偵一卷第六
   五六背面至六六頁正面。
(2)被告甲○○對上開譯文之說明 (被告坦承：電話內容係「小
   偉」要向伊拿K他命，問伊有沒有，並說要先試吃，看好不好
   ，再決定要不要拿二、三十公克K他命等語)：見本院卷第一
   宗第二七○至二七一頁。
(九)
1、甲○○於九十二年九月十四日凌晨零時四十九分許、一時零
   四分許、一時零七分許，接續以使用之000000000
   0號行動電話，與使用0000000000號行動電話綽
   號「小偉」真實姓名不詳之成年人，約定由甲○○以每顆二
   百元價格販賣十顆搖頭丸予「小偉」，雙方並於同日凌晨約
   一時十分許，在全家便利商店會合。(無積極證據足認確有完
   成交易)
2、證據：
(0)0000000、00000000、00000000之監聽譯文：見偵一卷第六六
   頁正面、第六六頁背面。
(2)被告甲○○對上開譯文之辯解 (被告辯稱：「小偉」是要向
   伊調進口的「衣服」云云)：見本院卷第一宗第二七二頁)
(十)
1、甲○○於九十二年九月十四日十七時三十一分許、十八時零
   六分許、十八時三十九分許，接續以使用之0000000
   000號行動電話，與使用0000000000號行動電
   話綽號「小偉」真實姓名不詳之成年人，約定由甲○○販賣
   十公克k 他命予「小偉」，雙方並約定於同日十八時四十九
   分許，在甲○○上址住處樓下之全家便利商店會合。(無積極
   證據足認確有完成交易)
2、證據：
(0)00000000、00000000、00000000之監聽譯文：
   見偵一卷第六七頁正面。
(2)被告甲○○對上開譯文之說明 (被告坦承：係「小偉」要向
   伊拿十公克之K他命)：見本院卷第一宗第二七三頁)
(十一)
1、甲○○於九十二年九月十五日二十時五十七分許，以其使用
   之0000000000號行動電話，與使用000000
   0000號行動電話真實姓名不詳之成年人培森 (即「佩偵
   」，均音譯)，約定由甲○○販賣五十顆搖頭丸予「培森」，
   雙方並約定於同日二十一時三十分許會合。(無積極證據足認
   確有完成交易)
2、證據：
(0)00000000之監聽譯文：見偵一卷第六七頁正面至背面。
(2)被告甲○○對上開譯文之辯解 (被告辯稱：「培森」是要向
   伊拿五十件衣服)：見本院卷第一宗第二七三至二七四頁)
(十二)
1、於九十二年九月十五日二十二時四十一分許、二十二時四十
   七分、二十三時○分、二十三時二十一分，接續以其使用之
   0000000000號行動電話，與使用0000000
   000號行動電話真實姓名不詳之成年人阿發，約定由甲○○四十公克之k他命及十五顆搖頭丸予「阿發」，雙方並約定
   於同日二十三時四十五分，在全家便利商店會合。(無積極證
   據足認確有完成交易)
2、證據：
(0)00000000、00000000、00000000、00000000之監聽譯文：
   見偵一卷第六七頁背面至六八頁正面。
(2)被告甲○○對上開譯文之辯解 (被告辯稱：伊與「阿發」是
   要一起拿K他命，阿發叫伊將K他命分成二包給阿發，一包要
   三十公克，一包要十公克云云)：見本院卷第一宗第二七四至
   二七五頁)
(十三)
1、甲○○於九十二年九月二十七日十七時三十六分許及十八時
   五十九分許，接續以其使用之0000000000號行動
   電話，與使用0000000000號行動電話真實姓名不
   詳之成年人「小偉」，約定由甲○○販賣十公克之k他命予「
   小偉」，雙方旋於上址甲○○住處內，完成交易，甲○○得
   款六千五百元 (以最有利於被告甲○○即被告甲○○所供出
   售之最低價每公克六百五十元計算)。
2、證據：
(0)00000000、00000000、0000000之監聽譯文：見偵一卷第七
   ○頁正面至同頁背面。
(2)被告甲○○對上開譯文之辯解 (被告辯稱：「小偉」是要向
   伊拿K他命，「小偉」要續HIGH，因為毒品都放在伊處云云，
   見本院卷第一宗第一八五頁至一八六頁)。惟參之「小偉」之
   毒品苟真如被告甲○○所辯都放在被告甲○○處云云，則當
   「小偉」發現被告甲○○交付之毒品短少半罐 (核為半公克
   ，一罐為一公克，業據被告甲○○於審理中供明在卷，見本
   院卷第一宗第二六五頁)時，何以會稱：「要貼錢」給被告甲○○，以向被告甲○○拿一罐 (即一公克，詳偵一卷第七○
   頁背面)，足見被告甲○○所辯顯與事實不符。
附表二：
┌──┬──────┬────┬────┬─────────────────┐
│編號│電話號碼    │通話時間│通話對象│通話內容                          │
│    │            │        │        │                                  │
│    │            │        │        │                                  │
│    │            │        │        │                                  │
├──┼──────┼────┼────┼─────────────────┤
│一  │0000000000  │1007    │丁○○  │B：喂！                           │
│    │            │0124    │        │A：明天吧！                       │
│    │            │        │        │B：明天才會來？你先幫我弄五克好不 │
│    │            │        │        │好？                              │
│    │            │        │        │A：好。                           │
│    │            │        │        │B：五可（K他命）..我要強一點的喔！│
│    │            │        │        │上次那個還好啦..不會很強好不好？  │
│    │            │        │        │A：不錯了啦！                     │
│    │            │        │        │B：我要強一點的..                 │
│    │            │        │        │A：這次價錢不可能這麼低啊！因為這 │
│    │            │        │        │次五啊..要上去跟他談價格..        │
│    │            │        │        │B：講什麼價格？                   │
│    │            │        │        │A：他不降我就沒辦法降了。         │
│    │            │        │        │B：你管他那個死大胖子，你跟他講他 │
│    │            │        │        │不售那個價錢前我就報警抓他。      │
│    │            │        │        │A：你這樣子講太不上道了喔！       │
│    │            │        │        │B：我知道他做人很姿八！           │
│    │            │        │        │A：而且你不可以只為了你自己要賺， │
│    │            │        │        │我們都沒賺！                      │
│    │            │        │        │B：我知道我讓你賺沒關係，我會讓你 │
│    │            │        │        │賺！                              │
│    │            │        │        │A：因為拿的衣服量太少..           │
│    │            │        │        │B：我是跟你講褲子啦！ㄟ我跟你拿三 │
│    │            │        │        │十件有吧！我是分開拿..分開拿而已！│
│    │            │        │        │A：你這樣子較少也要十塊，不然都記 │
│    │            │        │        │載我頭上。                        │
│    │            │        │        │B：喔！                           │
│    │            │        │        │A：因為我跟你講..我跟他在合作的都 │
│    │            │        │        │是以一七在算。                    │
│    │            │        │        │B：嗯！                           │
│    │            │        │        │A：然後你沒有一百量..一百件的我可 │
│    │            │        │        │以寫一個數目說他就拿一百件，然後你│
│    │            │        │        │一批一批的拿十件，都是我自己在貼的│
│    │            │        │        │！                                │
│    │            │        │        │B：如果你不OK的話我就跟別人拿啊！ │
│    │            │        │        │A：沒關係啊！                     │
│    │            │        │        │B：你覺得不OK的話沒關係啊！我有別 │
│    │            │        │        │條線...                           │
│    │            │        │        │A：嗯！                           │
│    │            │        │        │B：那如過大胖子向你姿歪（台語）的 │
│    │            │        │        │話，你就跟我講我就不要跟他拿了。  │
│    │            │        │        │A：跟你講..你後就拿組嗎！         │
│    │            │        │        │B：我知道妹（嘛），現在就是說拜託 │
│    │            │        │        │跑PUB好玩而已...。                │
│    │            │        │        │A：放在別的地方啦！               │
│    │            │        │        │B：你說我呦？                     │
│    │            │        │        │A：對啦！                         │
│    │            │        │        │B：我知道啦！你可以先幫我送五克來 │
│    │            │        │        │嗎？                              │
│    │            │        │        │A：明天啦！我要睡覺了！十克好不好 │
│    │            │        │        │？                                │
│    │            │        │        │A：好啦！但是價格一定要八！       │
│    │            │        │        │B：為什麼一定要吧？               │
│    │            │        │        │A：對啊！                         │
│    │            │        │        │B：一樣的東西喂什麼要八？         │
│    │            │        │        │A：ㄟ你等一下我接一下電話喔！好不 │
│    │            │        │        │好？                              │
│    │            │        │        │B：你等一下打電話給我。           │
│    │            │        │        │A：好..再見..掰！                 │
├──┼──────┼────┼────┼─────────────────┤
│二  │0000000000  │1007    │KEN     │A：喂！KEN！                      │
│    │            │0144    │        │B：耶！                           │
│    │            │        │        │A：你是一包要五五..還是一包都十十 │
│    │            │        │        │這樣？                            │
│    │            │        │        │B：你就拿十克..十克（K他命）過來給│
│    │            │        │        │我看妹（嘛）！我看喜歡我就拿妹（嘛│
│    │            │        │        │）！這樣子妹（嘛）！              │
│    │            │        │        │A：喔就是各十克..十克這樣子！     │
│    │            │        │        │B：各十克，我總共要拿十克，你就放 │
│    │            │        │        │心就十克拿來，白色跟黃色各拿十克給│
│    │            │        │        │我。                              │
│    │            │        │        │A：是啊！                         │
│    │            │        │        │B：對！                           │
│    │            │        │        │A：但是我這邊好像不夠十克！       │
│    │            │        │        │B：你不要給我亂加什麼喔！我要出喔 │
│    │            │        │        │！                                │
│    │            │        │        │A：黃的可能沒多少了。             │
│    │            │        │        │B：黃的剩多少？                   │
│    │            │        │        │A：黃的可能不夠了！               │
│    │            │        │        │B：幾克？                         │
│    │            │        │        │A：還不知道，還沒有秤，要回去秤！ │
│    │            │        │        │B：你現在回去秤啊！               │
│    │            │        │        │A：嗯！                           │
│    │            │        │        │B：先回去秤吧拜託！               │
│    │            │        │        │A：好啦..好啦..OK                 │
│    │            │        │        │B：不然你就帶二十克來好不好？各十.│
│    │            │        │        │.如果黃色起碼就是五以上就是了，啊 │
│    │            │        │        │白色起碼五以上，啊其他就不管了。  │
│    │            │        │        │A：好。                           │
│    │            │        │        │B：底線就是各五這樣子好不好？     │
│    │            │        │        │A：好。                           │
│    │            ├────┼────┼─────────────────┤
│    │            │1007    │        │B：喂！                           │
│    │            │0138    │        │A：我等一下要過去喔！             │
│    │            │        │        │B：要多少？                       │
│    │            │        │        │A：一樣啊，新的東西（K他命）加上五│
│    │            │        │        │支（瓶）啊！                      │
│    │            │        │        │B：啊？                           │
│    │            │        │        │A：七五啦！                       │
│    │            │        │        │B：一樣的東西喔！                 │
│    │            │        │        │A：對，然後明後天吧，有新的話..價 │
│    │            │        │        │格我在跟他談，殺的下來，一樣的東西│
│    │            │        │        │都要八，我不會騙你啦。            │
│    │            │        │        │B：ㄟ你上次給我那個還不是OK的！   │
│    │            │        │        │A：OK啊！                         │
│    │            │        │        │B：不是OK的！                     │
│    │            │        │        │A：你有沒有加白版？               │
│    │            │        │        │B：我跟小玉試過，那個東西完全沒有 │
│    │            │        │        │感覺。                            │
│    │            │        │        │A：你鼻子已經壞掉了。             │
│    │            │        │        │B：你臭姿歪啦，鼻子壞掉....       │
│    │            │        │        │A：你的狀況跟我以前一樣的啦...    │
│    │            │        │        │B：都掛啦？不要跟你講..你兩種都給 │
│    │            │        │        │我帶來啦！                        │
│    │            │        │        │A：兩種？對啊我就秤過去啊，真的我 │
│    │            │        │        │已經剩下多了啦！                  │
│    │            │        │        │B：你就全部帶來，我這裡有秤子，你 │
│    │            │        │        │先來我家好不好？                  │
│    │            │        │        │A：我不可能帶全部啊！             │
│    │            │        │        │B：我知道啦..我是說               │
│    │            │        │        │A：對阿！我就兩包分開讓你那個啊.. │
│    │            │        │        │B：好不好..好不好？               │
│    │            │        │        │A：我沒有要混在一起啦。           │
│    │            │        │        │B：你就兩包給我分開，我自己決定要 │
│    │            │        │        │哪一種好不好？                    │
│    │            │        │        │A：好妹（嘛）！聊天...            │
├──┼──────┼────┼────┼─────────────────┤
│三  │0000000000  │1008    │傑      │A：喂！                           │
│    │            │0430    │        │B：他有跟我說一種藍色的，那是什麼 │
│    │            │        │        │東西啊                            │
│    │            │        │        │A：你說衣（搖頭丸）喔！           │
│    │            │        │        │B：好像是吧，他說藍色的！         │
│    │            │        │        │A：阿瑪尼嗎？                     │
│    │            │        │        │B：好像是說吃起來蠻舒服的！       │
│    │            │        │        │A：是喔！                         │
│    │            │        │        │B：對！                           │
│    │            │        │        │A：你要幾顆！                     │
│    │            │        │        │B：（問旁人）你們要幾顆？四顆可不 │
│    │            │        │        │可以？因為只有四個人！            │
│    │            │        │        │A：好！OK！那你們要不要褲子（K他命│
│    │            │        │        │）？褲子有沒有要？                │
│    │            │        │        │B：K喔？不用。                    │
│    │            │        │        │A：不用呦！好！OK！               │
│    │            │        │        │B：喔！好。                       │
│    │            ├────┼────┼─────────────────┤
│    │            │1008    │        │B：喂！                           │
│    │            │0443    │        │A：傑喔！                         │
│    │            │        │        │B：我們到了你說那個全家與7-ELEVEN │
│    │            │        │        │的那個地方好了！                  │
│    │            │        │        │A：好啊！等我五分鐘我馬上到！     │
│    │            │        │        │B：喔！好！                       │
└──┴──────┴────┴────┴─────────────────┘


司法院資訊處製作；財團法人民間司法改革基金會備份。
